#пост
# @everyone я пишу документацию по deep-case!
* [ЗАПИСЬ](https://discord.com/channels/739430470345031692/1091434067993571489/1142996173678981172) 

### причины почему вы это читаете:
мне нужна твоя помощь, участник deep-foundation. хочешь сделать deep доступнее для людей? документация это один из ключевых инструментов достижения доступности. deep-case самый доступный продукт для пользователей deep. давай же объединим эти две идеи для максимальной доступности

### о целях документации:
моя цель в том, что бы документацию поняла даже твоя бабушка. что бы документация сама по себе была мотиватором к использованию наших продуктов. чем больше людей в deep, тем больше возможностей, тем больше сам deep-foundation. документация просто жизненно необходима для тонкого и многофункционального инструмента, чем больше возможностей знает и главное понимает как применять пользователь, тем больше нас будут заказывать, больше советовать, развивать нашу платформу

### о моей ответственности:
я кадет и хочу сделать deep лучше, хочу уделять ему больше времени, хочу использовать его в своих проектах. мне как начинающему в deep, очень сложно по началу было понять принцип работы deep и deep-case в частности, поэтому я сейчас здесь. но я один, а документация это продукт затрагивающий все аспекты deep-foundation, затрагивающий каждого из deep-foundation. для достижения данной цели мне придется требовать от себя все своё время и все когнитивные ресурсы, и от тебя читатель придется требовать помощь, ты нужен мне. мне придется очень много требовать, очень много критиковать и да я не могу все сделать сам, у меня и без этого личной жизни нет, мне нужна помощь


---
#пост
# что требуется?
* [ЗАПИСЬ](https://discord.com/channels/739430470345031692/1091434067993571489/1142996256122208286)

## консультации
я постараюсь проконсультироваться с каждым, особенно с кадетами, капитанами и фаундерами. мне нужно мнение каждого. я составлю все что должно быть в документации и почему оно там быть должно

## реализация
документация это не сочинение, я пишу о том, что действительно есть на данный момент. я буду требовать полноценной и отлаженной работы всего того, что описываю. так же мы должны следовать за мотивацией и доступностью deep-case и у меня не будет на это времени

## помощь
есть очень много возможностей которые стоит описывать, много пакетов которые выполняют свои функции. вся документация должна быть приведена к общим стандартам и соответствовать заданным нормам. если есть желание описать что то, то сделайте это или хотя бы помогите с тем, что бы предложить что следовало бы описать или исправить


---
#консультация
# ответ на общую консультацию
* [ЗАПИСЬ](https://discord.com/channels/739430470345031692/1091434067993571489/1143639643015880886)

@Фокша Александр: идея с адаптацией документации была рассмотрена и принята к исполнению (целью стоит собрать и адаптировать существующую на данный момент ВСЮ документацию)

@Archer: енотное, ваша идея по поводу написания документации о базовых принципах дипа (о ядре в том числе) была принята к сведению и отложена в архив с идеями, мы вернемся к ним позже
- на счет ставки, пока не чего сказать не могу. но предполагаю ориентироваться на идейных челов и на корпаратов (требует консультации и с crew)
  
@konard { L ↦ L² }: принято к исполнению, я буду время от времени консультироваться с целевой аудиторией дип, для того что бы проверить на сколько им понятна документация

@Archer { isolation provider }: подкасты требуют консультации. мне кажется \@ivansglazunоv уже выполняет эту функцию, если на счет подкастов документации конкретно, то тогда я не знаю какой цели они будут служить и как подойти к решению этой задачи


---
#консультация
# voice консультация №1 
* [ЗАПИСЬ](https://discord.com/channels/739430470345031692/1091434067993571489/1144043154958450849)

23.08.23 диалог о структуре документации на github (ответственность @__tand__)

участники консультации: @suenot @romanxshaman @ershedu

@romanxshaman - помог с подходом к разработке, посоветовал подойти к разработке проще, согласился с тем что стоит для начала адаптировать уже существующую документацию

@suenot - дал советы по поводу того, как коммерция может смотреть на deep-case и что могло бы помочь с их привлечением, что бы они хотели видеть. оценил архитектуру

@ershedu - дал советы по поводу подачи материала, предложил добавить больше жизни в документацию, что бы повысить заинтересованность с ознакомлением. посоветовал сделать небольшой блок документации для подтверждения эффективности архитектуры

диалог длился достаточно много, мог что то не упомянуть или воспринять сказанное искажённо. все что было описано выше, принято и будет использовано на развитие этого проекта. так же это не первая консультация в принципе, но первая записанная на бумаге


---
#консультация 
# консультация №2
* [ЗАПИСЬ](https://discord.com/channels/739430470345031692/1091434067993571489/1144059790297923635)

24.08.23 консультация с @flakeed о issues и зонах ответственности проектов. создание нового ответвления документации по причине потребности размещения информации об этом

@flakeed - предоставил список активных репозиториев связанных с deep-case, отметил основные для создания issue


---
#консультация 
# консультация №3
* [ЗАПИСЬ](нет записи)

07.09.23 консультация с @ladyboogie о названии материало-инструментов. пришли ко мнению что данное комплексное понятие можно назвать одним новым словом

@ladyboogie - предоставила задумку нового выражения, но пока изменил название заголовка в схеме на материалы (изменю в будущем если придет другое понятное и простое название)


---